【裁判字號】    99,易,829
【裁判日期】    990914
【裁判案由】    傷害等
【裁判全文】
臺灣彰化地方法院刑事判決               99年度易字第829號
公  訴  人  臺灣彰化地方法院檢察署檢察官
被      告  乙○○○
            甲○○
上列被告等因傷害等案件，經檢察官提起公訴（99年度偵字第56
40號），本院判決如下：
    主  文
本件公訴不受理。
    理  由
一、本件公訴意旨略以：被告乙○○○與被告甲○○為耕地相連
    之鄰居，素有嫌隙。被告甲○○於民國99年4 月30日下午5
    時50分許，前往位在彰化縣溪州鄉○○段94地號之農地採摘
    蔬菜時，適被告乙○○○亦在該處為芭樂果樹進行套袋，雙
    方一言不合，被告甲○○遂基於傷害人身體之故意，以田間
    支撐作物之竹竿1 支，毆打乙○○○左手1 下，被告乙○○
    ○隨即亦基於傷害人身體之故意而徒手推撲甲○○，致甲○
    ○倒地，乙○○○見甲○○倒地，即上前壓制，並一手扯住
    甲○○頭髮，一手抓住甲○○臉部，向甲○○吐口水，罵道
    ：「討客兄，眾人幹。」等語，以行動及語言貶損甲○○名
    譽。甲○○隨即向在附近巡視水溝之葉步李求援，葉步李見
    狀上前拉住乙○○○，甲○○即以口咬齧乙○○○右大腿，
    致乙○○○右大腿受傷，乙○○○旋再將甲○○壓制在地，
    經葉步李再度拉開乙○○○後，甲○○隨即忍痛離開現場。
    甲○○返家後，因疼痛不減，遂於99年5 月3 日前往彰化市
    秀傳紀念醫院住院，始發覺除左胸挫傷外，其因上開爭執，
    另受有左側血胸及左側第3 、4 、5 、6 肋骨骨折等傷害，
    因認被告乙○○○所為，係犯刑法第277 條第1 項傷害罪及
    同法第309 條第2 項以強暴方式公然侮辱罪嫌；被告甲○○
    所為，係犯刑法第277 條第1 項傷害罪嫌等語。
二、按告訴乃論之罪，告訴人於第一審辯論終結前得撤回其告訴
    ，又告訴經撤回者，應諭知不受理之判決，刑事訴訟法第
    238 條第1 項、第303 條第3 款定有明文。
三、經查，被告乙○○○經公訴人以刑法第277 條第1 項前段之
    普通傷害罪、第309 條第2 項以強暴方式公然侮辱罪，被告
    甲○○經公訴人以刑法第277 條第1 項前段之普通傷害罪提
    起公訴，依同法第287 條前段規定，係屬告訴乃論之罪，茲
    據告訴人即被告乙○○○、甲○○於第一審辯論終結前之99
    年9 月14日，當庭撤回對被告之傷害告訴，有本院調解程序
    筆錄、刑事撤回告訴狀附卷可稽，揆諸前揭說明，爰不經言
    詞辯論，逕諭知不受理之判決。
據上論斷，應依刑事訴訟法第303 條第3 款、第307 條，判決如
主文。
中    華    民    國    99    年    9     月    14    日
                  刑事第六庭    法  官  胡宜如
以上正本證明與原本無異。
如不服本判決應於收受判決後10日內向本院提出上訴書狀，並應
敘述具體理由。其未敘述上訴理由者，應於上訴期間屆滿後20日
內向本院補提理由書（均須按他造當事人之人數附繕本）「切勿
逕送上級法院」。
告訴人或被害人對於判決如有不服具備理由請求檢察官上訴者，
其上訴期間之計算係以檢察官收受判決正本之日期為準。
中    華    民    國    99    年    9     月    14    日
                                書記官  林淑文

司法院資訊處製作；財團法人民間司法改革基金會備份。
